臺灣板橋地方法院交通事件裁定　　　 100年度交聲字第1966號
原處分機關　交通部公路總局臺北區監理所
異　議　人　李政達
即受處分人
上列異議人因違反道路交通管理處罰條例案件，對於交通部公路
總局臺北區監理所民國100 年6 月1 日北監自裁字第裁40-AN000
0000號裁決處分，聲明異議，本院裁定如下：
    主  文
異議駁回。
    理  由
一、原處分意旨略以：異議人即受處分人李政達於民國100 年4
    月17日晚間22時27分許，因將車牌號碼1156-KL 號自小客車
    停放在臺北市○○路67號前劃設有紅色實線表示禁止臨時停
    車處所，經臺北市政府警察局大安分局和平東路派出所值勤
    員警予以拍照後逕行舉發，嗣經異議人提出申訴，原處分機
    關函請原舉發單位即臺北市政府警察局大安分局查證後仍認
    異議人有前揭違規屬實，原處分機關乃依道路交通管理處罰
    條例第56條第1 項第1 款規定，裁處罰鍰新臺幣（下同）90
    0 元。
二、異議意旨略以：伊於100 年4 月17日晚上10時20分在師大路
    67號旁停車，而伊停車的位置旁並無紅線，因對員警所開立
    之通知單「在劃有紅線路段停車」交通違規案聲明不服，伊
    曾向大安分局提出聲明異議，但所回覆讓人無法接受，第一
    是否有調照片出來看過；第二、員警回覆現址禁停標線尚清
    晰，請問尚清晰的定義在哪裡，據此，不服原裁決處分，爰
    依法聲明異議云云。
三、按禁止臨時停車線為紅色實線，用以指示禁止臨時停車路段
    ，其禁止時間為全日24小時，道路交通標誌標線號誌設置規
    則第169 條第1 項、第2 項、第4 項定有明文；又設有禁止
    臨時停車標誌、標線處所不得臨時停車；在禁止臨時停車處
    所不得停車，道路交通安全規則第111 條第1 項第3 款、第
    112 條第1 項第1 款定有明文；汽車駕駛人停車時，在禁止
    臨時停車處所停車者，處600 元以上1,200 元以下罰鍰，道
    路交通管理處罰條例第56條第1 項第1 款亦規定甚明；經查
    ：
(一)、本件異議人即受處分人李政達於100 年4 月17日晚間22時27
    分許，因將車牌號碼1156-KL 號自小客車停放在臺北市○○
    路67號前劃設有紅色實線表示禁止臨時停車處所，經臺北市
    政府警察局大安分局和平東路派出所值勤員警予以拍照後逕
    行舉發，嗣經異議人提出申訴，由原處分機關函請原舉發單
    位即臺北市政府警察局大安分局查明，經臺北市政府警察局
    大安分局於100 年5 月26日以北市警安分交字第1003143640
    0 號函稱：「二、查本案係逕行舉發案件，依據『道路交通
    管理處罰條例』第56條第1 項第1 款：汽車駕駛人停車時，
    在禁止臨時停車處所停車，係法定禁止之違規行為。據舉發
    員警證稱：『本案係員警值勤時，在違規時地發現1156-KL
    號自小客車違規停放，遂依法逕行舉發，現址禁停標線尚清
    晰』，員警依法舉發尚無違誤，臺端所持理由歉難同意」等
    語各情，有臺北市政府警察局100 年4 月28日北市警交大字
    第AN0000000 號舉發違反道路交通管理事件通知單、交通部
    公路總局臺北區監理所100 年6 月1 日北監自裁字第裁40-A
    N0000000號裁決書、臺北市政府警察局大安分局100 年5 月
    26日北市警安分交字第10031436400 號函等附卷可稽。
(二)、異議人雖以前詞置辯，否認有本件交通違規情事，惟現場目
    擊證人即臺北市政府警察局大安分局和平東路派出所執勤警
    員陳志賢於本院調查中到庭具結後證稱：「（本件是否你是
    所舉發的？）是。」、「（請陳述當時舉發的過程？）這張
    罰單是我開出去的，另庭呈舉發當時（夜間）拍攝的照片以
    及同樣在舉發地點，但是在白天拍攝的情形」、「（對於異
    議人異議狀所言有何意見？）現場劃設紅線，可能是夜間，
    相機拍攝所以不是很清楚，但現場是劃紅線。」、「（你提
    出的白天拍攝的舉發地點照片，如何看出舉發當時異議人的
    車是停在哪裡？）我知道他停在那裡，我現在用原子筆把位
    置在相片上劃出來。」、「舉發的地點是師大路67號，我白
    天拍的相片就是這個地點的相片，前保桿桿的部分壓在水溝
    蓋上，水溝蓋上也有壹條紅線，不是只有路緣劃紅線，後車
    輪有壓在紅線上。」、「他有壓到紅線就算違規，就算只有
    保險桿壓到，也算違規，而且事後我有查臺北市交工處網站
    ，該處是劃有紅線，而且舉發地點也就是師大路67號前後，
    都是劃紅線。」（見本院10 0年7 月4 日訊問筆錄）等語明
    確，並有證人庭呈之舉發地點日、夜間所攝之照片附卷可憑
    ，證人且與異議人間前無宿怨，容無設詞構陷之理，堪認證
    人前述證言，應可信實，況核諸證人前揭庭呈之舉發現場照
    片所示，異議人遭舉發地點之前後路段地面確劃設有紅線，
    該路段前後延伸範圍仍包括異議人停放車輛之地點，並具有
    實質之連貫性，一般用路人以肉眼觀察即可辨識出有該紅色
    實線存在，異議人執前詞置辯，難以採憑，異議人於前揭時
    地，在禁止臨時停車處所停車之交通違規事實堪以認定。
四、從而，異議人既確有在禁止臨時停車處所停車之交通違規事
    實，原處分機關因依道路交通管理處罰條例第56條第1 項第
    1 款規定，對異議人裁處罰鍰900 元，尚無違誤；本件異議
    人之聲明異議為無理由，應予駁回。
據上論斷，依道路交通事件處理辦法第18條，裁定如主文。
中    華    民    國   100    年    8     月    26    日
                  交通法庭   法  官   陳明偉
以上正本證明與原本無異。
如不服本裁定，應於裁定送達後5 日內向本院提出抗告狀。
                             書記官   尤怡文
中    華    民    國   100    年    8     月    26    日